【裁判字號】    97,易,4060
【裁判日期】    971030
【裁判案由】    竊盜
【裁判全文】
臺灣臺中地方法院刑事判決  97年度易字第4060號
公  訴  人  臺灣臺中地方法院檢察署檢察官
被      告  丁○○
                      號
                    現另案在臺灣臺中看守所執行
上列被告等因竊盜案件，經檢察官提起公訴（九十七年度偵緝字
第一九三三號），本院判決如下：
    主    文
丁○○竊盜，累犯，處有期徒刑月；又竊盜，累犯，處有期徒
刑伍月。應執行有期徒刑柒月。
    事    實
一、丁○○前於民國九十四年四月二十一日，因恐嚇案件，經本
    院判處有期徒刑一年確定，又於九十四年三月七日，因違反
    毒品危害防制條例案件，經本院判處有期徒刑五月確定，嗣
    經定應執行有期徒刑一年四月確定；又於九十四年十二月十
    二日，因違反毒品危害防制條例案件，經本院分別判處有期
    徒刑八月、六月，並定應執行有期徒刑一年確定。前開有期
    徒刑經接續執行，於民國九十五年十月二十四日縮短刑期假
    釋出監付保護管束，於九十六年六月一日因假釋期滿未經撤
    銷假釋而執行完畢。仍不知悔改，復意圖為自己不法之所有
    ，於九十六年八月底至九月一日間某日（原起訴誤載為九十
    六年六月間某日），趁鄰居乙○○位在臺中縣大雅鄉○○路
    四一六巷二十二號二樓住處未上鎖之際，侵入後竊取乙○○
    放置在皮包內之慶豐銀行卡號為00000000000000000號之信
    用卡一張得手（侵入住宅部分未據告訴）。再於同年九月一
    日某時（原起訴書誤載八月三十一日或九月一日某時），趁
    甲○○所有之車牌號碼7P-8831號自小客車，停放在臺中縣
    潭子鄉○○村○○路十九號前，無人看管之際，侵入車內竊
    取甲○○所有之中國信託商業銀行卡號為0000000000000000
    號、有效期限二Ｏ一五年一月，卡號0000000000000000號、
    有效期限二ＯＯ七年五月，卡號0000000000000000號、有效
    期限二Ｏ一五年五月之信用卡各一張、合作金庫銀行卡號為
    00000000 00000號之金融卡一張及江玟嫻所有之中國信託商
    業銀行卡號為0000000000000000號，有效期限為二ＯＯ七年
    十月之信用卡一張，得手後逃逸。嗣於九十七年三月十八日
    二十一時四十分許，為員警持搜索票至丁○○之台中縣大雅
    鄉○○路四一六巷二十二號二樓之居處執行搜索，當場扣得
    上揭信用卡共五張、金融卡一張等物。
二、案經臺中市警察局移送臺灣台中地方法院檢察署檢察官偵查
    起訴。
    理    由
一、本件被告丁○○所犯均係屬刑事訴訟法第三百七十六條第二
    款所列之罪，本院爰依同法第二百八十四條之一之規定行獨
    任審判。又有關以下所引用被告以外之人於審判外之言詞或
    書面陳述，而不符合刑事訴訟法第一百五十九條之一至第一
    百五十九條之四之規定者，業經檢察官及被告於本院審理時
    明示同意作為證據，且均經本院於審理時當庭直接提示而為
    合法之調查，均未於言詞辯論終結前聲明異議，本院審酌前
    開證據作成或取得之狀況，並無非法或不當取證之情事，且
    亦無顯不可信之情況，故認為適當而均得以作為證據，是前
    開證據依刑事訴訟法第一百五十九條之五之規定，均具有證
    據能力，先予敘明。
二、訊據被告丁○○對於上揭事實均坦承不諱，核與證人即被害
    被害人乙○○、甲○○及江玟嫻於司法警察及檢察事務官詢
    問時之指述情節大致相符，並有贓物認領保管單一紙、現場
    照片十七張、現場照片二十三張及贓物認領保管單二紙等在
    卷可稽。足認其自白與事實相符，犯行均洵足認定。
三、核被告丁○○所為，均係犯刑法第三百二十條第一項之竊盜
    罪二罪，所犯上開二罪間，犯意各別，應予分論併罰。又被
    告前曾於民國九十四年四月二十一日，因恐嚇案件，經本院
    判處有期徒刑一年確定，又於九十四年三月七日，因違反毒
    品危害防制條例案件，經本院判處有期徒刑五月確定，嗣經
    定應執行有期徒刑一年四月確定；又於九十四年十二月十二
    日，因違反毒品危害防制條例案件，經本院分別判處有期徒
    刑八月、六月，並定應執行有期徒刑一年確定，前開有期徒
    刑經接續執行，於民國九十五年十月二十四日縮短刑期假釋
    出監付保護管束，於九十六年六月一日因假釋期滿未經撤銷
    假釋而執行完畢，有臺灣臺中地方法院檢察署刑案資料查註
    紀錄表、臺灣高等法院被告前案紀錄表各一份在卷可考，其
    於五年以內故意再犯本件有期徒刑以上之罪，應依刑法第四
    十七條第一項之規定論以累犯，並加重其刑。爰審酌被告之
    素行、智識程度、犯罪之動機、目的係為圖一己之私利、竊
    盜之手段、對被害人所生之損害及犯罪後坦承犯行之態度等
    一切情狀，分別量處如主文所示之刑，並定應執行刑。
據上論斷，應依刑事訴訟法第二百九十九條第一項前段，刑法第
三百二十條第一項、第四十七條第一項、第五十一條第五款，判
決如主文。
本案經檢察官丙○○到庭執行職務
中    華    民    國    97    年    10    月    30    日
                  刑事第十二庭  法  官  劉邦繡
以上正本證明與原本無異。
如不服本判決，應於送達後十日內向本院提出上訴狀（應敘述具
體理由並附繕本），上訴於臺灣高等法院臺中分院。上訴書狀如
未敘述理由，應於上訴期間屆滿後二十日內補提理由書於本院。
                                書記官  何俞瑩
中    華    民    國    97    年    10    月    30    日
附錄論罪科刑法條
中華民國刑法第320條
（普通竊盜罪、竊佔罪）
意圖為自己或第三人不法之所有，而竊取他人之動產者，為竊盜
罪，處 5 年以下有期徒刑、拘役或 5 百元以下罰金。
意圖為自己或第三人不法之利益，而竊佔他人之不動產者，依前
項之規定處斷。
前二項之未遂犯罰之。


司法院資訊處製作；財團法人民間司法改革基金會備份。
